【裁判字號】    89,上易,65
【裁判日期】    890131
【裁判案由】    竊盜
【裁判全文】
臺灣高等法院高雄分院刑事判決              八十九年度上易字第六五號
    上  訴  人
    即  被  告  甲○○
右上訴人因竊盜案件，不服臺灣高雄地方法院八十八年度易字第四二五○號中華民國
八十八年十月二十七日第一審判決（起訴案號：臺灣高雄地方法院檢察署八十八年度
偵字第二○○六三號、八十八年度偵字第二○四二一號），提起上訴，本院判決如左
：
    主      文
上訴駁回。
    事      實
甲○○於民國七十八年間、八十二年間、八十四年間、八十五年間，曾分別因麻醉藥
品管理條例、肅清煙毒條例等案件，分別判處罪刑確定並執行完畢，嗣於八十六年間
又因竊盜罪，經台灣高雄地方法院判處有期徒刑一年二月確定，並於八十七年八月二
日執行完畢，仍不知悔改。復意圖為自己不法之所有，並基於概括之犯意，於八十八
年七月三十一日十八時許，在高雄市○○○路二一一號前，乘無人注意之際，以自備
之鑰匙一把，下手發動而竊取丙○○○所有之車號ＸＩＲ－九五六（原審誤寫為九六
五）號重型機車一輛。得手後，供己騎用。嗣於八十八年八月九日凌晨零時十五分許
，在高雄縣鳳山市○○路七十四號國際旅社前，為警查獲，並扣得其所有供行竊用之
鑰匙一把。旋經釋回後，仍承前概括犯意，復於八十八年八月十一日十七時許，在高
雄縣鳳山市○○路麥當勞店前，見丁○○之子蘇煌盛所有之車號ＯＴＺ－五四０號重
型機車鑰匙機留於機車上，乃乘無人注意之際，下手發動而竊取該機車。得手後，供
己騎用。再於八十八年八月十四日十五時二十五分許，騎乘該竊得之ＯＴＺ－五四０
號重型機車，在高雄市○○路、正勤路口，下手竊取乙○○管領之鋼筋六十條。得手
後，欲行離去時，為警當場查獲。案經高雄縣警察局鳳山分局、高雄市政府警察局前
鎮分局移送臺灣高雄地方法院檢察署檢察官偵查起訴。
    理      由
一、右揭犯罪事實業據被告迭於警偵訊及審理中坦認不諱，而前揭機車為丙○○○、
    蘇煌盛所有，鋼筋為乙○○管領而置放於右揭地點失竊之事實，亦據被害人丙○
    ○○、蘇煌盛之父丁○○、乙○○分別於警訊時陳明在卷，復有贓物領據三份附
    卷可稽，並有機車鑰匙一把扣押可資佐証，罪証明確，被告之犯行堪以認定。
二、核被告所為，係犯刑法第三百二十條第一項之竊盜罪。其先後多次竊盜犯行，時
    間緊接，所犯罪名相同，顯係基於概括犯意反覆為之，為連續犯，爰依刑法第五
    十六條之規定以一罪論。查被告於八十六年間曾因竊盜罪，經台灣高雄地方法院
    判處有期徒刑一年二月確定，並於八十七年八月二日執行完畢之事實，有臺灣高
    雄地方法院檢察署刑案資料查註紀錄表可憑，茲於執行完畢後五年以內，再犯有
    期徒刑以上之本罪，係屬累犯，應依刑法第四十七條之規定加重其刑。本件被告
    犯罪事證既明，原審法院乃依據刑法第五十六條、第三百二十條第一項、第四十
    七條、第三十八條第一項第二款，罰金罰鍰提高標準條例第一條前段之規定，並
    審酌被告素行不佳，仍不知警惕，復連續竊取他人之物，惡性非輕及其所竊得物
    尚非貴重等一切情狀，量處有期徒刑一年六月，又敘明扣押之機車鑰匙一把為被
    告所有，已據被告於警訊時供明在卷，且係供犯罪所用之物，依刑法第三十八條
    第一項第二款規定，併宣告沒收。認事用法尚無不合，量刑亦稱允妥，被告上訴
    意旨認原判決量刑過重，指摘原判決不當，核無理由，應予駁回。
據上論斷，應依刑事訴訟法第三百六十八條，判決如主文。
本案經檢察官陳崑崗到庭執行職務。
中    華    民    國     八十九     年       一       月     三十一     日
                              臺灣高等法院高雄分院刑事第八庭
                                  審判長法官  林榮龍
                                        法官  莊飛宗
                                        法官  洪兆隆
右正本證明與原本無異。
不得上訴。
                                      書記官  葉淑華
中    華    民    國     八十九     年       二       月     二         日
附錄本判決論罪之法條：
刑法第三百二十條第一項
意圖為自己不法之所有或第三人不法之所有，而竊取他人之動產者，為竊盜罪，
處五年以下有期徒刑、拘役或五百元以下罰金。
                                                                        Ｂ


司法院資訊處製作；財團法人民間司法改革基金會備份。
